臺灣苗栗地方法院刑事簡易判決　　　　100年度苗簡字第738號
聲　請　人　臺灣苗栗地方法院檢察署檢察官
被　　　告　陳英輝
　　　　　　林建宏
　　　　　　柯相吉
　　　　　　李金賢
　　　　　　邱美玉
上列被告等因恐嚇取財案件，經檢察官提起公訴（100 年度偵字
第282 、439 、713 、797 、1374、1391、1392、1404、1408、
1452、2468號），被告等人於本院準備程序自白犯罪，本院認宜
改依簡易判決處刑，爰不經通常審判程序，裁定逕以簡易判決處
刑如下：
    主  文
林建宏幫助犯恐嚇取財罪，累犯，處有期徒刑伍月，如易科罰金
，以新臺幣壹仟元折算壹日。
陳英輝、柯相吉、李金賢、邱美玉均幫助犯恐嚇取財罪，陳英輝
、柯相吉各處有期徒刑肆月，李金賢、邱美玉各處有期徒刑參月
，如易科罰金，均以新臺幣壹仟元折算壹日。
    犯罪事實及理由
一、犯罪事實：
(一)、林建宏於民國94年間，因竊盜案件，經本院以94年度易字第
    73 2號判決判處有期徒刑7 月確定；又因施用毒品案件，經
    本院以95年度易字第14號判決判處有期徒刑7 月確定。嗣經
    本院就上開案件裁定應執行有期徒刑1 年1 月確定，於95年
    10 月18 日縮短刑期執行完畢。
(二)、陳英輝、林建宏、柯相吉、李金賢及邱美玉均明知金融帳戶
    之存摺、提款卡及其密碼係供自己使用之重要理財工具，關
    係個人財產、信用之表徵，且可預見倘將金融帳戶之存摺、
    提款卡及其密碼提供他人使用，極易被利用為與財產有關之
    犯罪工具，竟仍不顧他人可能遭受財產上損害之危險，而基
    於縱若其金融帳戶被利用作為詐欺取財之工具，亦不違背其
    本意之幫助犯意，分別於附表一、二、三、四所示時間、地
    點，以附表一、二、三、四所示之代價等方式，分別將其等
    所申設如附表一至四所示帳戶之存摺、提款卡連同密碼交付
    予擄鴿勒贖犯罪集團成員林建毅、何光文等人，嗣林建毅及
    其所屬之擄鴿勒贖集團成員取得上開帳戶存摺、提款卡及密
    碼後，即基於意圖為自己不法所有之犯意聯絡，由詐欺集團
    成員何光文、林建毅、仝程傑（上開3 人業經本院另行審結
    ）及姓名年籍不詳，綽號「老怪」、「大雄」、「小咪」等
    成年人（起訴書記載共犯劉錦庫及「阿貴」部分，業經檢察
    官當庭更正刪除，見本院100 年度易字第374 號卷第182 頁
    背面）於附表一至四所示時間，以附表一至四所示之方式致
    電被害人，向該等被害人出言恫稱：如要取回賽鴿，就要匯
    款來贖，如有不從，就要將所抓賽鴿凌遲致死等語，致使如
    附表一至四所示之被害人心生畏懼，而分將附表一至四所示
    之金額之贖款匯至該擄鴿勒贖集團成員所指定之如附表一至
    四各該編號所示之人頭帳戶內。
二、證據名稱：詳如附表一、二、三、四證據名稱欄所載。
三、論罪科刑：
(一)、按刑法上之幫助犯，係指以幫助之意思，對於正犯資以助力
    ，而未參與實施犯罪之行為者而言（最高法院49年臺上字第
    77號判例參照）。被告等5 人提供如附表一至四所示之銀行
    帳戶供作何光文等人及其等所屬擄鴿勒贖集團成員遂行恐嚇
    取財時之存款帳戶工具使用，其等均係以幫助他人犯罪之意
    思，參與實施犯罪構成要件以外之行為，均為屬恐嚇取財罪
    之幫助犯。是核被告等5 人所為，均係犯刑法第346 條第1
    項、第30條第1 項之幫助恐嚇取財罪。被告等係幫助何光文
    等成年人或所屬詐欺集團成員犯恐嚇取財罪，均為幫助犯，
    均應依刑法第30條第2 項規定，按正犯之刑減輕之。
(二)、前開何光文等擄鴿勒贖集團成員所為之前開恐嚇取財犯行，
    均各有犯意聯絡及行為分擔，固均各為共同正犯，惟幫助犯
    係從犯，從屬正犯而成立，刑法上既無「共同幫助」之情，
    則被告所為之前揭幫助詐欺取財犯行，當亦無「幫助共同」
    之可言（司法院廳刑一字第1104號函亦同此見解），附此
    敘明。
(三)、被告林建宏有事實欄所載前科及執行記錄等情，有臺灣高等
    法院被告前案紀錄表1 份在卷可稽，其於5 年之內故意再犯
    本件有期徒刑以上之罪，為累犯，應依刑法第47條第1 項之
    規定，加重其刑，並先加後減之。
(四)、被告林建宏、柯相吉及李金賢分別以如附表一、二、三所示
    之幫助恐嚇取財行為，使附表一、二、三所示之被害人遭恐
    嚇財物，均係一行為而觸犯數項恐嚇取財罪名，均係想像競
    合犯，均依刑法第55條規定，應從一重之恐嚇取財罪處斷。
(五)、爰審酌被告等之生活狀況、智識程度、犯罪動機、目的、手
    段僅係提供帳戶，並非實際參與恐嚇行為、被害人被害之情
    狀、損失金額，及被告等人帳戶由被害人匯入之情形（林建
    宏、柯相吉之匯款人數較多；李金賢及邱美玉之匯款人數較
    少）、犯後坦承犯行之態度，惟尚未與被害人達成和解併參
    酌檢察官具體求刑等一切情狀，分別量處如主文所示之刑，
    併均諭知易科罰金之折算標準。
四、沒收：
    附表五編號1 至3 所示之物，係被告陳英輝所有之物；附表
    五編號4 所示之物，係被告柯相吉所有之物；附表五編號5
    所示之物，係被告林建宏所有之物；附表五編號6 至7 所示
    之物，係被告邱美玉所有之物，惟上開物品均係渠等日常生
    活使用之物，且無證據證明係供被告5 人犯本件附表一至四
    所示之罪或預備犯罪所用之物，與本案尚無關聯，復均非違
    禁物，爰均不予宣告沒收。
五、應適用法條：刑事訴訟法第273 條之1 第1 項、第284 條之
    1 、第299 條第1 項前段、第310 條之2 、第449 條第2 項
    、第454 條第1 項，刑法第346 條第1 項、第30條、第55條
    前段、第47條第1 項、第41條第1 項前段，刑法施行法第1
    條之1 第1 項、第2 項前段。
六、如不服本判決，得自收受送達之日起10日內，向本院提起上
    訴（應附繕本），上訴於本院合議庭。
中    華    民    國   100    年    9     月    5     日
                  苗栗簡易庭  法  官  林 卉 聆
以上正本證明與原本無異。
                              書記官  楊 慧 萍
中    華    民    國   100    年    9     月    5     日
附錄本案論罪科刑法條：
中華民國刑法第346條
意圖為自己或第三人不法之所有，以恐嚇使人將本人或第三人之
物交付者，處6 月以上5 年以下有期徒刑，得併科1 千元以下罰
金。
以前項方法得財產上不法之利益，或使第三人得之者，亦同。
前二項之未遂犯罰之。
附表一
匯入林建宏帳戶部分：
林建宏於99年3 月間某日，在苗栗縣苗栗市「苗栗火車站」附近
某處，分別以新臺幣（下同）9,500 元之代價，提供其所有之華
南銀行竹南分行（帳號000000000000號，下稱華南銀行）帳戶存
摺、金融卡（含密碼）（起訴書原記載「連同其所申辦之手持式
行動電話易付卡」，顯係誤載，業經檢察官以100 年度蒞字第15
40號補充理由書更正）予林建毅及其所屬之擄鴿贖集團。
 ┌──┬───┬────┬───┬─────┬────────┐
 │編號│起訴書│被害人遭│被害人│恐嚇方式  │    證據名稱    │
 │    │編號  │恐嚇時間│及竊得│          │                │
 │    │      │、地點  │鴿數  │          │                │
 ├──┼───┼────┼───┼─────┼────────┤
 │ 1  │附表四│99年4月1│簡一成│以未顯示來│(1)被告林建宏於警│
 │    │1     │日（起訴│2隻， │電號碼之電│  詢、偵查中及本│
 │    │      │書誤載為│有放回│話，撥打簡│  院審理時之證述│
 │    │      │1月9日）│      │一成所使用│  ：偵卷一第17- │
 │    │      │上午9時 │      │之00000000│  19、他卷一第  │
 │    │      │30分許，│      │88號行動電│  114-116、131- │
 │    │      │在臺北市│      │話，勒贖  │  132、偵卷二第 │
 │    │      │北投區吉│      │6510元。  │  34頁、本院卷第│
 │    │      │利街341 │      │          │  104、165頁背面│
 │    │      │號4樓   │      │          │  。            │
 │    │      │        │      │          │(2)何光文於警詢、│
 │    │      │        │      │          │  偵查中及本院審│
 │    │      │        │      │          │  理時之自白：偵│
 │    │      │        │      │          │  卷三第157-158 │
 │    │      │        │      │          │  、161頁背面-  │
 │    │      │        │      │          │  162、181頁背面│
 │    │      │        │      │          │  -186頁、本院卷│
 │    │      │        │      │          │  第66頁、104、 │
 │    │      │        │      │          │  107頁背面、174│
 │    │      │        │      │          │  頁背面。      │
 │    │      │        │      │          │(3)林建毅於警詢、│
 │    │      │        │      │          │  偵查中及本院審│
 │    │      │        │      │          │  理時之自白：他│
 │    │      │        │      │          │  卷一第91-98、 │
 │    │      │        │      │          │  104-105、221頁│
 │    │      │        │      │          │  、本院卷第104 │
 │    │      │        │      │          │  、107頁背面、 │
 │    │      │        │      │          │  172頁背面。   │
 │    │      │        │      │          │(4)簡一成警詢：警│
 │    │      │        │      │          │  卷四第199頁背 │
 │    │      │        │      │          │  面。          │
 │    │      │        │      │          │(5)振升實業有限公│
 │    │      │        │      │          │  司歸戶台幣活存│
 │    │      │        │      │          │  、支存明細查詢│
 │    │      │        │      │          │  單影本1份：警 │
 │    │      │        │      │          │  卷四第201頁。 │
 │    │      │        │      │          │(6)跨行匯款交易明│
 │    │      │        │      │          │  細表：警卷六第│
 │    │      │        │      │          │  308頁。       │
 ├──┼───┼────┼───┼─────┼────────┤
 │ 2  │附表四│99年4月4│薛明忠│以未顯示來│(1)至(3)均同上。  │
 │    │2     │日13時30│2隻， │電號碼（起│(4)柯美如於警詢及│
 │    │      │分許（起│有放回│訴書記載為│  偵查中之證述：│
 │    │      │訴書誤載│      │以00000000│  他卷一第139頁 │
 │    │      │為6時許 │      │27門號撥打│  背面、156-157 │
 │    │      │），在臺│      │，但卷內無│  頁。          │
 │    │      │北市北投│      │相關資料證│(5)薛明忠警詢：警│
 │    │      │區○○街│      │明）之電話│  卷四第206頁背 │
 │    │      │63巷17  │      │，撥打薛明│  面。          │
 │    │      │之10號5 │      │忠所使用之│                │
 │    │      │        │      │0000000000│                │
 │    │      │        │      │號行動電話│                │
 │    │      │        │      │，勒贖5010│                │
 │    │      │        │      │元。      │                │
 ├──┼───┼────┼───┼─────┼────────┤
 │ 3  │附表七│99年4 月│劉永輝│以00000000│(1)至(3)均同上。  │
 │    │1     │4 日上午│1 隻，│27號（非本│(4)柯美如於警詢及│
 │    │      │10時35分│有放回│案被告及共│偵查中之證述：他│
 │    │      │許，在基│      │犯所有，下│卷一第139 頁背面│
 │    │      │隆市七堵│      │同）之行動│、156-157 頁。  │
 │    │      │區○○街│      │電話，傳送│(5)劉永輝警詢：警│
 │    │      │85號    │      │簡訊至劉永│卷一第26頁背面。│
 │    │      │        │      │輝所使用09│(6)通聯紀錄：警卷│
 │    │      │        │      │00000000號│一第28頁。      │
 │    │      │        │      │行動電話，│                │
 │    │      │        │      │勒贖3000元│                │
 │    │      │        │      │。        │                │
 ├──┼───┼────┼───┼─────┼────────┤
 │ 4  │附表十一│99年5月 │鄭茂樹│以未顯示來│(1)至(3)均同上。  │
 │    │1     │間某不詳│不詳，│電號碼之電│(4)鄭茂樹警詢：警│
 │    │      │時日，南│大概7 │話，撥打鄭│  卷五第84頁。  │
 │    │      │投縣竹山│成的鴿│茂樹所使用│(5)跨行匯款交易明│
 │    │      │鎮德興里│子有回│之00000000│  細表：警卷六第│
 │    │      │德興巷8 │來    │89號行動電│  308頁。       │
 │    │      │號      │      │話，勒贖  │                │
 │    │      │        │      │15000元至 │                │
 │    │      │        │      │2000元間不│                │
 │    │      │        │      │等之金額。│                │
 ├──┼───┼────┼───┼─────┼────────┤
 │ 5  │附表一│99年5月 │黃燕泉│以00000000│(1)至(3)均同上。  │
 │    │1     │25日上午│1隻， │14號、0973│(4)黃燕泉警詢：警│
 │    │      │10時許（│有放回│664527號之│  卷一第18頁背面│
 │    │      │起訴書誤│      │電話，撥打│  、偵卷一第62頁│
 │    │      │載為5月 │      │及傳送簡訊│  。            │
 │    │      │24日11時│      │至黃燕泉所│(5)通聯記錄：警卷│
 │    │      │），在新│      │使用之0936│  一第20頁。    │
 │    │      │北市中和│      │452855號行│(6)華南商業銀行存│
 │    │      │區○○路│      │動電話，勒│  款往來明細表暨│
 │    │      │56巷10號│      │贖3000元。│  對帳單：偵卷一│
 │    │      │5樓     │      │          │  第10頁。      │
 ├──┼───┼────┼───┼─────┼────────┤
 │ 6  │附表一│99年5月 │黃黃浩│以未顯示來│(1)至(3)均同上。  │
 │    │2     │25日上午│共3隻 │電號碼之電│(4)黃黃浩警詢：偵│
 │    │      │11時許，│，有放│話，撥打電│  卷一第21頁。  │
 │    │      │在新北市│回    │黃黃浩所使│(5)華南商業銀行存│
 │    │      │土城區裕│      │用之092828│  款往來明細表暨│
 │    │      │民路256 │      │7581號行動│  對帳單：偵卷一│
 │    │      │巷1弄2號│      │電話，勒贖│  第10頁。      │
 │    │      │        │      │1萬元。   │                │
 ├──┼───┼────┼───┼─────┼────────┤
 │ 7  │附表一│99年5月 │林建民│以未顯示來│(1)至(3)均同上。  │
 │    │3     │25日11時│1隻   │電號碼之電│(4)林建民警詢：偵│
 │    │      │許，在新│      │話，撥打林│  卷一第81頁。  │
 │    │      │北市土城│      │建民所使用│(5)跨行匯款交易明│
 │    │      │區○○街│      │之00000000│  細表：警卷六第│
 │    │      │7巷5號5 │      │87號行動電│  308頁。       │
 │    │      │樓      │      │話，勒贖  │(6)華南商業銀行存│
 │    │      │        │      │2500元。  │  款往來明細表暨│
 │    │      │        │      │          │  對帳單：偵卷一│
 │    │      │        │      │          │  第10頁。      │
 ├──┼───┼────┼───┼─────┼────────┤
 │ 8  │附表一│99年5月 │周標  │以未顯示來│(1)至(3)均同上。  │
 │    │4     │25日11時│1隻， │電號碼之電│(4)周標警詢：偵卷│
 │    │      │10分許，│有放回│話，撥打周│  一第75頁。    │
 │    │      │在新北市│      │標所使用之│(5)華南商業銀行存│
 │    │      │新莊區中│      │0000000000│  款往來明細表暨│
 │    │      │港二街94│      │號行動電話│  對帳單：偵卷一│
 │    │      │號之2   │      │，勒贖3000│  第10頁。      │
 │    │      │        │      │元。      │                │
 ├──┼───┼────┼───┼─────┼────────┤
 │ 9  │附表一│99年6月2│陳龍輝│以未顯示來│(1)至(3)均同上。  │
 │    │5     │日11時30│1隻， │電號碼之電│(4)陳龍輝警詢：偵│
 │    │      │分許，在│有放回│話，撥打陳│  卷一第91頁。  │
 │    │      │新北市林│      │龍輝所使用│(5)跨行匯款交易明│
 │    │      │口區南勢│      │之00000000│  細表：警卷六第│
 │    │      │村文化三│      │35號行動電│  308頁背面。   │
 │    │      │路1段486│      │話，勒贖  │(6)華南商業銀行存│
 │    │      │號8樓   │      │4500元。  │  款往來明細表暨│
 │    │      │        │      │          │  對帳單：偵卷一│
 │    │      │        │      │          │  第10頁。      │
 ├──┼───┼────┼───┼─────┼────────┤
 │ 10 │附表四│99年6月2│蔡慶山│以未顯示來│(1)至(3)均同上。  │
 │    │3     │日（起訴│3隻， │電號碼之行│(4)柯美如於警詢及│
 │    │      │書誤載為│有放回│動電話傳送│  偵查中之證述：│
 │    │      │6月22日 │      │簡訊至蔡慶│  他卷一第139頁 │
 │    │      │）10時15│      │山所使用之│  背面、156-157 │
 │    │      │分許，在│      │0000000000│  頁。          │
 │    │      │桃園縣龍│      │號行動電話│(5)蔡慶山警詢：警│
 │    │      │潭鄉東興│      │，勒贖4000│  卷四第210頁。 │
 │    │      │村中興路│      │元。      │(6)華南商業銀行存│
 │    │      │63巷100 │      │          │  款往來明細表暨│
 │    │      │弄20號2 │      │          │  對帳單：偵卷一│
 │    │      │樓      │      │          │  第10頁。      │
 ├──┼───┼────┼───┼─────┼────────┤
 │ 11 │附表六│99年6月2│胡仁全│以00000000│(1)至(3)均同上。  │
 │    │3-1   │日10時15│1隻， │27號之行動│(4)柯美如於警詢及│
 │    │      │分許，在│有放回│電話，傳送│  偵查中之證述：│
 │    │      │新北市樹│      │簡訊至胡仁│  他卷一第139頁 │
 │    │      │林區大安│      │全所使用之│  背面、156-157 │
 │    │      │路111巷 │      │0000000000│  頁。          │
 │    │      │54號14樓│      │號行動電話│(5)胡仁全警詢：警│
 │    │      │        │      │，勒贖3000│  卷二第44頁背面│
 │    │      │        │      │元。      │  、偵卷一第102 │
 │    │      │        │      │          │  頁。          │
 │    │      │        │      │          │(6)通聯記錄：警卷│
 │    │      │        │      │          │  二第47頁。    │
 ├──┼───┼────┼───┼─────┼────────┤
 │ 12 │附表七│99年6月 │鄒永平│以00000000│(1)至(3)均同上。  │
 │    │3     │21日9時 │4隻， │27號之行動│(4)柯美如於警詢及│
 │    │      │36分許，│有放回│電話，傳送│  偵查中之證述：│
 │    │      │在桃園縣│      │簡訊至鄒永│  他卷一第139頁 │
 │    │      │中壢市民│      │平所使用之│  背面、156-157 │
 │    │      │權路3段 │      │0000000000│  頁。          │
 │    │      │15巷30  │      │號行動電話│(5)鄒永平警詢：警│
 │    │      │號      │      │，勒贖8000│  卷一第14頁背面│
 │    │      │        │      │元。      │  。            │
 │    │      │        │      │          │(6)通聯記錄：警卷│
 │    │      │        │      │          │  一第16頁。    │
 │    │      │        │      │          │(7)華南商業銀行存│
 │    │      │        │      │          │  款往來明細表暨│
 │    │      │        │      │          │  對帳單：偵卷一│
 │    │      │        │      │          │  第11頁。      │
 ├──┼───┼────┼───┼─────┼────────┤
 │ 13 │附表五│99年6月 │徐昌鴻│以00000000│(1)至(3)均同上。  │
 │    │1-1   │25日某時│1隻   │01號、0973│(4)柯美如於警詢及│
 │    │      │，在臺中│      │664527號行│  偵查中之證述：│
 │    │      │市石岡區│      │動電話，撥│  他卷一第139頁 │
 │    │      │九房里豐│      │打及傳送簡│  背面、156-157 │
 │    │      │勢路山下│      │訊至徐昌鴻│  頁。          │
 │    │      │巷3號   │      │所使用之09│(5)徐昌鴻警詢：警│
 │    │      │        │      │00000000號│  卷六第327頁。 │
 │    │      │        │      │行動電話，│(6)通聯記錄：警卷│
 │    │      │        │      │勒贖1800元│  六第329頁。   │
 │    │      │        │      │。        │(7)跨行匯款交易明│
 │    │      │        │      │          │  細表：警卷六第│
 │    │      │        │      │          │  330-331頁。   │
 │    │      │        │      │          │(8)華南商業銀行存│
 │    │      │        │      │          │  款往來明細表暨│
 │    │      │        │      │          │  對帳單：偵卷一│
 │    │      │        │      │          │  第11頁。      │
 ├──┼───┼────┼───┼─────┼────────┤
 │ 14 │附表七│99年6月 │簡士欽│以00000000│(1)至(3)均同上。  │
 │    │4     │27日10時│1隻， │27號之行動│(4)柯美如於警詢及│
 │    │      │許，在新│有放回│電話，傳送│  偵查中之證述：│
 │    │      │北市樹林│      │簡訊至簡士│  他卷一第139頁 │
 │    │      │區○○街│      │欽所使用之│  背面、156-157 │
 │    │      │155巷9弄│      │0000000000│  頁。          │
 │    │      │日日    │      │號行動電話│(5)簡士欽警詢：警│
 │    │      │        │      │，勒贖3000│  卷一第34頁背面│
 │    │      │        │      │元。      │  。            │
 │    │      │        │      │          │(6)通聯記錄：警卷│
 │    │      │        │      │          │  一第36頁。    │
 ├──┼───┼────┼───┼─────┼────────┤
 │ 15 │附表一│99年6月 │張深潭│以未顯示來│(1)至(3)均同上。  │
 │    │6     │28日14時│1隻， │電號碼之電│(4)張深潭警詢：偵│
 │    │      │許，在新│有放回│話，撥打張│  卷一第68頁。  │
 │    │      │竹縣竹北│      │深潭所使用│(5)跨行匯款交易明│
 │    │      │市○○街│      │之00000000│  細表：警卷六第│
 │    │      │276巷25 │      │34號行動電│  308頁背面。   │
 │    │      │號      │      │話，勒贖  │(6)華南商業銀行存│
 │    │      │        │      │1500元。  │  款往來明細表暨│
 │    │      │        │      │          │  對帳單：偵卷一│
 │    │      │        │      │          │  第11頁。      │
 ├──┼───┼────┼───┼─────┼────────┤
 │ 16 │附表一│99年6月 │魏月甜│以未顯示來│(1)至(3)均同上。  │
 │    │7     │28日14時│2隻， │電號碼之電│(4)魏月甜警詢：偵│
 │    │      │許，在新│有放回│話，撥打魏│  卷一第96頁。  │
 │    │      │竹縣竹北│      │月甜所使用│(5)跨行匯款交易明│
 │    │      │市十興里│      │之00000000│  細表：警卷六第│
 │    │      │界址1之1│      │81號行動電│  308頁背面。   │
 │    │      │號      │      │話，勒贖  │(6)華南商業銀行存│
 │    │      │        │      │3500元。  │  款往來明細表暨│
 │    │      │        │      │          │  對帳單：偵卷一│
 │    │      │        │      │          │  第11頁。      │
 ├──┼───┼────┼───┼─────┼────────┤
 │ 17 │附表五│99年6月 │王再興│以00000000│(1)至(3)均同上。  │
 │    │2     │30日某時│1隻， │27之行動電│(4)柯美如於警詢及│
 │    │      │，在臺中│有放回│話，傳送簡│  偵查中之證述：│
 │    │      │市后里區│      │訊至王再興│  他卷一第139頁 │
 │    │      │聯合里水│      │所使用之09│  背面、156-157 │
 │    │      │門路40  │      │00000000號│  頁。          │
 │    │      │之1號   │      │行動電話，│(5)王再興警詢：警│
 │    │      │        │      │勒贖2200元│  卷六第311-312 │
 │    │      │        │      │。        │  頁。          │
 │    │      │        │      │          │(6)通聯記錄：警卷│
 │    │      │        │      │          │  六第315-316頁 │
 │    │      │        │      │          │  。            │
 ├──┼───┼────┼───┼─────┼────────┤
 │ 18 │附表一│99年6月 │謝梓耀│以未顯示來│(1)至(3)均同上。  │
 │    │8     │30日9時 │3隻， │電號碼之電│(4)謝梓耀警詢：偵│
 │    │      │許，在新│有放回│話，撥打謝│  卷一第55頁。  │
 │    │      │北市新店│      │梓耀所使用│(5)跨行匯款交易明│
 │    │      │區張北里│      │之00000000│  細表：警卷六第│
 │    │      │中正路  │      │58號行動電│  308頁背面。   │
 │    │      │102巷7之│      │話，勒贖  │(6)華南商業銀行存│
 │    │      │1號5樓  │      │8000元。  │  款往來明細表暨│
 │    │      │        │      │          │  對帳單：偵卷一│
 │    │      │        │      │          │  第11頁。      │
 ├──┼───┼────┼───┼─────┼────────┤
 │ 19 │附表八│99年6月 │黃進龍│以00000000│(1)至(3)均同上。  │
 │    │8     │30日9時 │2隻， │27號之行動│(4)柯美如於警詢及│
 │    │      │26分許，│有放回│電話，傳送│  偵查中之證述：│
 │    │      │在新北市│      │簡訊至黃進│  他卷一第139頁 │
 │    │      │鶯歌區三│      │龍所使用之│  背面、156-157 │
 │    │      │鶯路83  │      │0000000000│  頁。          │
 │    │      │巷8號之1│      │號行動電話│(5)黃進龍警詢：警│
 │    │      │        │      │，勒贖5000│  卷三第21頁背面│
 │    │      │        │      │元。      │  。            │
 │    │      │        │      │          │(6)通聯記錄：警卷│
 │    │      │        │      │          │  三第23頁。    │
 │    │      │        │      │          │(7)華南商業銀行存│
 │    │      │        │      │          │  款往來明細表暨│
 │    │      │        │      │          │  對帳單：偵卷一│
 │    │      │        │      │          │  第11頁。      │
 ├──┼───┼────┼───┼─────┼────────┤
 │ 20 │附表一│99年6月 │鄭林傳│以未顯示來│(1)至(3)均同上。  │
 │    │9     │30日10時│1隻   │電號碼之電│(4)鄭林傳警詢：偵│
 │    │      │許，在新│      │話，撥打鄭│  卷一第50頁。  │
 │    │      │北市樹林│      │林傳所使用│(5)跨行匯款交易明│
 │    │      │區柑園里│      │之00000000│  細表：警卷六第│
 │    │      │柑園街1 │      │59號行動電│  308頁背面。   │
 │    │      │段359號 │      │話，共勒贖│(6)華南商業銀行存│
 │    │      │        │      │4500元。  │  款往來明細表暨│
 │    │      │        │      │          │  對帳單：偵卷一│
 │    │      │        │      │          │  第11頁。      │
 ├──┼───┼────┼───┼─────┼────────┤
 │ 21 │附表一│99年6月 │黃永富│以未顯示來│(1)至(3)均同上。  │
 │    │10    │30日11時│1隻， │電號碼之電│(4)黃永富警詢：偵│
 │    │      │10分許，│有放回│話，撥打黃│  卷一第47頁。  │
 │    │      │在新北市│      │永富所使用│(5)華南商業銀行存│
 │    │      │板橋區大│      │之00000000│  款往來明細表暨│
 │    │      │仁街7之4│      │46號，勒贖│  對帳單：偵卷一│
 │    │      │號      │      │2500元。  │  第11頁。      │
 ├──┼───┼────┼───┼─────┼────────┤
 │ 22 │附表一│99年6月 │蘇國順│以未顯示來│(1)至(3)均同上。  │
 │    │11    │30日11時│1隻， │電號碼之電│(4)蘇國順警詢：警│
 │    │      │20分許，│有放回│話，撥打蘇│  卷四第29頁背面│
 │    │      │在新北市│      │國順所使用│  、偵卷一第59頁│
 │    │      │三峽區中│      │之00000000│  。            │
 │    │      │山路219 │      │69號行動電│(5)華南商業銀行存│
 │    │      │巷7號6樓│      │話，勒贖  │  款往來明細表暨│
 │    │      │        │      │2500元。  │  對帳單：偵卷一│
 │    │      │        │      │          │  第11頁。      │
 ├──┼───┼────┼───┼─────┼────────┤
 │ 23 │附表五│99年6月 │王懷中│以00000000│(1)至(3)均同上。  │
 │    │4-1   │30日9時 │1隻， │27號、0981│(4)柯美如於警詢及│
 │    │      │許，在臺│有放回│759414號、│  偵查中之證述：│
 │    │      │中市豐原│      │0000000000│  他卷一第139頁 │
 │    │      │區東湳里│      │號之行動電│  背面、156-157 │
 │    │      │1鄰國豐 │      │話，撥打及│  頁。          │
 │    │      │路2段257│      │傳送簡訊至│(5)王懷中警詢：警│
 │    │      │巷17號  │      │王懷中所使│  卷六第322頁背 │
 │    │      │        │      │用之092353│  面。          │
 │    │      │        │      │5168號行動│(6)通聯記錄：警卷│
 │    │      │        │      │電話，勒贖│  六第324頁。   │
 │    │      │        │      │2000元。  │(7)跨行匯款交易明│
 │    │      │        │      │          │  細表2份：警卷 │
 │    │      │        │      │          │  六第325-326頁 │
 │    │      │        │      │          │  。            │
 │    │      │        │      │          │(8)華南商業銀行存│
 │    │      │        │      │          │  款往來明細表暨│
 │    │      │        │      │          │  對帳單：偵卷一│
 │    │      │        │      │          │  第11頁。      │
 ├──┼───┼────┼───┼─────┼────────┤
 │ 24 │附表一│99年6月 │黃紹基│以未顯示來│(1)至(3)均同上。  │
 │    │12    │30日9時 │1隻， │電號碼之電│(4)黃紹基警詢：偵│
 │    │      │20分許，│有放回│話，撥打黃│  卷一第90頁。  │
 │    │      │在苗栗縣│      │紹基所使用│(5)華南商業銀行存│
 │    │      │南庄鄉南│      │之00000000│  款往來明細表暨│
 │    │      │江村3鄰 │      │48號行動電│  對帳單：偵卷一│
 │    │      │東江41之│      │話，勒贖  │  第12頁。      │
 │    │      │5號     │      │6500元。  │                │
 ├──┼───┼────┼───┼─────┼────────┤
 │ 25 │附表十│99年6月 │邱肇祥│以00000000│(1)至(3)均同上。  │
 │    │1     │30日上午│1隻， │01號、0973│(4)柯美如於警詢及│
 │    │      │8時46分 │有放回│664527號之│  偵查中之證述：│
 │    │      │許，在苗│      │行動電話，│  他卷一第139頁 │
 │    │      │栗縣公館│      │撥打及傳送│  背面、156-157 │
 │    │      │鄉館東村│      │簡訊至邱肇│  頁。          │
 │    │      │信東街3 │      │祥所使用之│(5)邱肇祥警詢：偵│
 │    │      │巷10 號 │      │0000000000│  卷十一第35-26頁 │
 │    │      │        │      │號行動電話│  。            │
 │    │      │        │      │，勒贖5000│(6)通聯記錄：偵卷│
 │    │      │        │      │元。      │  十一第38-39頁。 │
 │    │      │        │      │          │(7)跨行匯款交易明│
 │    │      │        │      │          │  細表：本院卷第│
 │    │      │        │      │          │  147頁。       │
 │    │      │        │      │          │(8)華南商業銀行存│
 │    │      │        │      │          │  款往來明細表暨│
 │    │      │        │      │          │  對帳單：偵卷一│
 │    │      │        │      │          │  第12頁。      │
 ├──┼───┼────┼───┼─────┼────────┤
 │ 26 │附表一│99年7月8│魏秀霞│以未顯示來│(1)至(3)均同上。  │
 │    │13    │日10時許│3隻， │電號碼之電│(4)魏秀霞警詢：偵│
 │    │      │，在新竹│有放回│話，撥打魏│  卷一第71頁。  │
 │    │      │市○○路│      │秀霞所使用│(5)轉帳交易結果：│
 │    │      │178巷18 │      │之00000000│  偵卷一第73頁。│
 │    │      │號3樓   │      │40號行動電│(6)華南商業銀行存│
 │    │      │        │      │話，勒贖  │  款往來明細表暨│
 │    │      │        │      │6200元。  │  對帳單：偵卷一│
 │    │      │        │      │          │  第12頁。      │
 ├──┼───┼────┼───┼─────┼────────┤
 │ 27 │附表一│99年7月8│吳源彬│以未顯示來│(1)至(3)均同上。  │
 │    │15    │日10時許│1隻， │電號碼之電│(4)吳源彬警詢：偵│
 │    │      │，在苗栗│有放回│話，撥打吳│  卷一第65頁。  │
 │    │      │縣三義鄉│      │源彬所使用│(5)跨行匯款交易明│
 │    │      │雙潭村10│      │之00000000│  細表：警卷六第│
 │    │      │鄰126號 │      │46號行動電│  309頁。       │
 │    │      │        │      │話，勒贖  │(6)華南商業銀行存│
 │    │      │        │      │2500元。  │  款往來明細表暨│
 │    │      │        │      │          │  對帳單：偵卷一│
 │    │      │        │      │          │  第12頁。      │
 ├──┼───┼────┼───┼─────┼────────┤
 │ 28 │附表一│99年7月8│詹見有│以未顯示來│(1)至(3)均同上。  │
 │    │14    │日10時10│1隻， │電號碼之電│(4)詹見有警詢：偵│
 │    │      │分許，在│有放回│話，撥打詹│  卷一第56頁。  │
 │    │      │苗栗縣卓│      │見有所使用│(5)跨行匯款交易明│
 │    │      │蘭鎮內灣│      │之00000000│  細表：警卷六第│
 │    │      │里內灣37│      │95號行動電│  309頁。       │
 │    │      │之2號   │      │話，勒贖  │(6)華南商業銀行存│
 │    │      │        │      │2200元。  │  款往來明細表暨│
 │    │      │        │      │          │  對帳單：偵卷一│
 │    │      │        │      │          │  第12頁。      │
 ├──┼───┼────┼───┼─────┼────────┤
 │ 29 │附表十一│99年7月8│張錫忠│以未顯示來│(1)至(3)均同上。  │
 │    │2     │日某時（│不詳鴿│電號碼之電│(4)張錫忠警詢：警│
 │    │      │起訴書誤│數，有│話，撥打張│  卷五第89頁背面│
 │    │      │載為99年│放回  │錫忠所使用│  。            │
 │    │      │7月間某 │      │之00000000│(5)跨行匯款交易明│
 │    │      │不詳時日│      │58號行動電│  細表：警卷六第│
 │    │      │），在彰│      │話，勒贖  │  309頁。       │
 │    │      │化縣芬園│      │2200元。  │(6)華南商業銀行存│
 │    │      │鄉縣庄村│      │          │  款往來明細表暨│
 │    │      │碧園路2 │      │          │  對帳單：偵卷一│
 │    │      │段575號 │      │          │  第12頁。      │
 ├──┼───┼────┼───┼─────┼────────┤
 │ 30 │附表一│99年7月 │李演成│以未顯示來│(1)至(3)均同上。  │
 │    │16    │12日11時│1隻， │電號碼之電│(4)李演成警詢：偵│
 │    │      │許，在臺│有回來│話，撥打李│  卷一第99頁。  │
 │    │      │中市東勢│      │演成所使用│(5)華南商業銀行存│
 │    │      │區○○街│      │之00000000│  款往來明細表暨│
 │    │      │中路巷5 │      │50號行動電│  對帳單：偵卷一│
 │    │      │號      │      │話，勒贖  │  第12頁。      │
 │    │      │        │      │2300元。  │                │
 ├──┼───┼────┼───┼─────┼────────┤
 │ 31 │附表一│99年7月 │邱銘輝│以未顯示來│(1)至(3)均同上。  │
 │    │17    │13日上午│3隻   │電號碼之電│(4)邱銘輝警詢：偵│
 │    │      │10時許，│      │話，撥打邱│  卷一第24頁。  │
 │    │      │在苗栗縣│      │銘輝所使用│(5)跨行匯款交易明│
 │    │      │苗栗市北│      │之00000000│  細表：警卷六第│
 │    │      │苗里英才│      │21號行動電│  309頁。       │
 │    │      │路10號  │      │話，勒贖  │(6)華南商業銀行存│
 │    │      │        │      │6000元。  │  款往來明細表暨│
 │    │      │        │      │          │  對帳單：偵卷一│
 │    │      │        │      │          │  第12頁。      │
 ├──┼───┼────┼───┼─────┼────────┤
 │ 32 │附表一│99年7月 │林聲賢│以未顯示來│(1)至(3)均同上。  │
 │    │18    │13日12時│2隻（ │電號碼之電│(4)林聲賢警詢：警│
 │    │      │許，在臺│起訴書│話，撥打林│  卷六第337頁、 │
 │    │      │中市大雅│誤載為│聲賢所使用│  偵卷一第30頁  │
 │    │      │區四德村│1隻） │之00000000│  。            │
 │    │      │雅環路1 │，有放│23號行動電│(5)通聯記錄：警卷│
 │    │      │段154巷 │回    │話，勒贖  │  六第339頁。   │
 │    │      │13號    │      │4300元。  │(6)林玟珊華南銀行│
 │    │      │        │      │          │  客戶基本資料：│
 │    │      │        │      │          │  偵卷一第32頁。│
 │    │      │        │      │          │(7)華南商業銀行存│
 │    │      │        │      │          │  款往來明細表暨│
 │    │      │        │      │          │  對帳單：偵卷一│
 │    │      │        │      │          │  第12頁。      │
 ├──┼───┼────┼───┼─────┼────────┤
 │ 33 │附表一│99年7月 │林昌慶│以未顯示來│(1)至(3)均同上。  │
 │    │19    │13日中午│1隻   │電號碼之電│(4)林昌慶警詢：偵│
 │    │      │12時30分│      │話，撥打林│  卷一第27頁。  │
 │    │      │許，在苗│      │昌慶所使用│(5)跨行匯款交易明│
 │    │      │栗縣公館│      │之00000000│  細表：警卷六第│
 │    │      │鄉○○路│      │39號行動電│  309頁。       │
 │    │      │135號   │      │話，勒贖1 │(6)華南商業銀行存│
 │    │      │        │      │萬元。    │  款往來明細表暨│
 │    │      │        │      │          │  對帳單：偵卷一│
 │    │      │        │      │          │  第12頁。      │
 ├──┼───┼────┼───┼─────┼────────┤
 │ 34 │附表一│99年7月 │陳金連│以未顯示來│(1)至(3)均同上。  │
 │    │20    │14日上午│5隻   │電號碼之電│(4)陳金連警詢：偵│
 │    │      │11時許，│      │話，撥打陳│  卷一第37頁。  │
 │    │      │在新竹縣│      │金連所使用│(5)跨行匯款交易明│
 │    │      │北埔鄉水│      │之00000000│  細表：警卷六第│
 │    │      │祭村8鄰 │      │92號行動電│  309頁。       │
 │    │      │水祭子1 │      │話，勒贖1 │(6)華南商業銀行存│
 │    │      │號      │      │萬2000元。│  款往來明細表暨│
 │    │      │        │      │          │  對帳單：偵卷一│
 │    │      │        │      │          │  第12頁。      │
 ├──┼───┼────┼───┼─────┼────────┤
 │ 35 │附表一│99年7月 │陳貴榮│以未顯示來│(1)至(3)均同上。  │
 │    │22    │14日上午│1隻， │電號碼之電│(4)陳貴榮警詢：偵│
 │    │      │11時許，│有放回│話，撥打陳│  卷一第87頁。  │
 │    │      │在新北市│      │貴榮所使用│(5)跨行匯款交易明│
 │    │      │板橋區僑│      │之00000000│  細表：警卷六第│
 │    │      │中二街  │      │41號行動電│  309頁。       │
 │    │      │116巷36 │      │話，勒贖  │(6)華南商業銀行存│
 │    │      │號5樓   │      │2500元。  │  款往來明細表暨│
 │    │      │        │      │          │  對帳單：偵卷一│
 │    │      │        │      │          │  第12頁。      │
 ├──┼───┼────┼───┼─────┼────────┤
 │ 36 │附表一│99年7月 │陳景秋│以未顯示來│(1)至(3)均同上。  │
 │    │21    │14日上午│1隻   │電號碼之電│(4)陳景秋警詢：偵│
 │    │      │11時10分│      │話，撥打陳│  卷一第40頁。  │
 │    │      │許，在新│      │景秋所使用│(5)華南商業銀行存│
 │    │      │北市中和│      │之00000000│  款往來明細表暨│
 │    │      │區○○路│      │15號行動電│  對帳單：偵卷一│
 │    │      │379號5樓│      │話，勒贖  │  第12頁。      │
 │    │      │        │      │2500元。  │                │
 ├──┼───┼────┼───┼─────┼────────┤
 │ 37 │附表十│99年7月 │林世強│以00000000│(1)至(3)均同上。  │
 │    │3     │14日12時│1隻， │01號、0973│(4)柯美如於警詢及│
 │    │      │9分許， │有放回│664527號之│  偵查中之證述：│
 │    │      │在苗栗縣│      │行動電話，│  他卷一第139頁 │
 │    │      │頭份鎮尖│      │撥打及傳送│  背面、156-157 │
 │    │      │下里9鄰 │      │簡訊至林世│  頁。          │
 │    │      │南港7號 │      │強所使用之│(5)林世強警詢：偵│
 │    │      │        │      │0000000000│  卷十一第47頁背面│
 │    │      │        │      │號行動電話│  。            │
 │    │      │        │      │，勒贖2500│(6)通聯記錄：偵卷│
 │    │      │        │      │元。      │  十一第50-51頁。 │
 │    │      │        │      │          │(7)跨行匯款交易明│
 │    │      │        │      │          │  細表：偵卷十一第│
 │    │      │        │      │          │  49頁。        │
 │    │      │        │      │          │(8)華南商業銀行存│
 │    │      │        │      │          │  款往來明細表暨│
 │    │      │        │      │          │  對帳單：偵卷一│
 │    │      │        │      │          │  第12頁。      │
 ├──┼───┼────┼───┼─────┼────────┤
 │ 38 │附表五│99年7月 │李森棋│以00000000│(1)至(3)均同上。  │
 │    │7     │14日13時│2隻， │24號、0973│(4)柯美如於警詢及│
 │    │      │（起訴書│有放回│664527號之│  偵查中之證述：│
 │    │      │誤載為某│      │行動電話，│  他卷一第139頁 │
 │    │      │時及同年│      │撥打及傳送│  背面、156-157 │
 │    │      │8月5日某│      │簡訊至李森│  頁。          │
 │    │      │時等2個 │      │棋所使用之│(5)李森棋警詢：警│
 │    │      │時間，但│      │0000000000│  卷六第346頁、 │
 │    │      │被害人僅│      │號行動電話│  偵卷一第78頁。│
 │    │      │匯款1次 │      │，共勒贖  │(6)通聯記錄：警卷│
 │    │      │），在臺│      │4500元。  │  六第348頁。   │
 │    │      │中市東勢│      │          │                │
 │    │      │區○○路│      │          │                │
 │    │      │615號   │      │          │                │
 ├──┼───┼────┼───┼─────┼────────┤
 │ 39 │附表一│99年7月 │杜光啟│以未顯示來│(1)至(3)均同上。  │
 │    │23    │15日上午│1隻， │電號碼之電│(4)杜光啟警詢：偵│
 │    │      │10時30分│有放回│話，撥打杜│  卷一第34頁。  │
 │    │      │許，在臺│      │光啟所使用│(5)跨行匯款交易明│
 │    │      │中市北屯│      │之00000000│  細表：警卷六第│
 │    │      │區○○街│      │08號行動電│  309頁。       │
 │    │      │61巷10弄│      │話，勒贖  │(6)華南商業銀行存│
 │    │      │11之2號 │      │2000元。  │  款往來明細表暨│
 │    │      │        │      │          │  對帳單：偵卷一│
 │    │      │        │      │          │  第13頁。      │
 ├──┼───┼────┼───┼─────┼────────┤
 │ 40 │附表五│99年7月 │曾耀提│以00000000│(1)至(3)均同上。  │
 │    │8     │16日8時 │1隻， │27號、0989│(4)柯美如於警詢及│
 │    │      │許，在臺│有放回│532201號之│  偵查中之證述：│
 │    │      │中市西區│      │行動電話，│  他卷一第139頁 │
 │    │      │忠明里5 │      │撥打及傳送│  背面、156-157 │
 │    │      │鄰中興街│      │簡訊至曾耀│  頁。          │
 │    │      │271號   │      │提所使用之│(5)曾耀提警詢：警│
 │    │      │        │      │0000000000│  卷六第349頁背 │
 │    │      │        │      │號行動電話│  面。          │
 │    │      │        │      │，勒贖2500│(6)通聯記錄：警卷│
 │    │      │        │      │元。      │  六第352頁。   │
 │    │      │        │      │          │(7)跨行匯款交易明│
 │    │      │        │      │          │  細表：警卷六第│
 │    │      │        │      │          │  351頁。       │
 │    │      │        │      │          │(8)華南商業銀行存│
 │    │      │        │      │          │  款往來明細表暨│
 │    │      │        │      │          │  對帳單：偵卷一│
 │    │      │        │      │          │  第13頁。      │
 ├──┼───┼────┼───┼─────┼────────┤
 │ 41 │附表一│99年7月 │黃螢鋒│以未顯示來│(1)至(3)均同上。  │
 │    │24    │17日8時 │8隻（ │電號碼之電│(4)黃螢鋒警詢：偵│
 │    │      │許，在苗│起訴書│話，撥打黃│  卷一第43頁。  │
 │    │      │栗縣苗栗│誤載為│螢鋒所使用│(5)苗栗縣警察局苗│
 │    │      │市○○路│1隻） │之00000000│  栗分局北苗派出│
 │    │      │45巷5號 │      │18號行動電│  所受理刑事案件│
 │    │      │        │      │話，勒贖1 │  報案三聯單：偵│
 │    │      │        │      │萬5000元。│  卷一第45頁。  │
 │    │      │        │      │          │(6)跨行匯款交易明│
 │    │      │        │      │          │  細表：警卷六第│
 │    │      │        │      │          │  309頁。       │
 │    │      │        │      │          │(7)華南商業銀行存│
 │    │      │        │      │          │  款往來明細表暨│
 │    │      │        │      │          │  對帳單：偵卷一│
 │    │      │        │      │          │  第13頁。      │
 ├──┼───┼────┼───┼─────┼────────┤
 │ 42 │附表二│99年7月 │藍戍君│以00000000│(1)至(3)均同上。  │
 │    │1     │17日18時│1隻， │01號、0973│(4)柯美如於警詢及│
 │    │      │26分許，│有放回│664527號之│  偵查中之證述：│
 │    │      │在新竹縣│      │行動電話，│  他卷一第139頁 │
 │    │      │新豐鄉山│      │撥打或傳送│  背面、156-157 │
 │    │      │崎村10鄰│      │簡訊至藍戍│  頁。          │
 │    │      │建興路1 │      │君所使用之│(5)藍戍君警詢：偵│
 │    │      │段146巷6│      │0000000000│  卷六第80頁背面│
 │    │      │弄2號   │      │號行動電話│   -81頁。      │
 │    │      │        │      │，勒贖2000│(6)通聯記錄：偵卷│
 │    │      │        │      │元。      │  六第83頁。    │
 │    │      │        │      │          │(7)跨行匯款交易明│
 │    │      │        │      │          │  細表：偵卷六第│
 │    │      │        │      │          │  84頁。        │
 │    │      │        │      │          │(8)匯款交易明細：│
 │    │      │        │      │          │  偵卷六第82頁。│
 ├──┼───┼────┼───┼─────┼────────┤
 │ 43 │附表一│99年7月 │蘇火旺│以未顯示來│(1)至(3)均同上。  │
 │    │25    │20日上午│1隻   │電號碼之電│(4)蘇火旺警詢：偵│
 │    │      │11時許，│      │話，撥打蘇│  卷一第84頁。  │
 │    │      │在苗栗縣│      │火旺所使用│(5)跨行匯款交易明│
 │    │      │公館鄉仁│      │之00000000│  細表：警卷六第│
 │    │      │安村仁安│      │80號行動電│  309頁。       │
 │    │      │66號    │      │話，勒贖  │(6)華南商業銀行存│
 │    │      │        │      │2000元。  │  款往來明細表暨│
 │    │      │        │      │          │  對帳單：偵卷一│
 │    │      │        │      │          │  第13頁。      │
 ├──┼───┼────┼───┼─────┼────────┤
 │ 44 │附表三│99年7月 │A1（真│以00000000│(1)至(3)均同上。  │
 │    │1     │22日9時 │實姓名│24號之行動│(4)A1警詢：他卷一│
 │    │      │36分許（│年籍詳│電話，撥打│  第9-10頁。    │
 │    │      │地點係在│卷內對│A1之電話，│(5)手機簡訊翻拍照│
 │    │      │A1 住處 │照表）│勒贖2300元│  片：他卷一第15│
 │    │      │）      │1隻， │（起訴書載│  頁。          │
 │    │      │        │有放回│為2500元至│(6)跨行匯款交易明│
 │    │      │        │      │3000元）  │  細表：警卷六第│
 │    │      │        │      │          │  309頁背面。   │
 ├──┼───┼────┼───┼─────┼────────┤
 │ 45 │附表五│99年7月 │曾錫騰│以00000000│(1)至(3)均同上。  │
 │    │12    │27日某時│1隻   │14號之行動│(4)曾錫騰警詢：警│
 │    │      │，在臺中│      │電話，撥打│  卷六第371頁。 │
 │    │      │市霧峰區│      │曾錫騰所使│(5)通聯記錄：警卷│
 │    │      │丁台路  │      │用之093861│  六第373頁。   │
 │    │      │272號   │      │7020號行動│(6)跨行匯款交易明│
 │    │      │        │      │電話，勒贖│  細表：警卷六第│
 │    │      │        │      │2600元。  │  374頁。       │
 ├──┼───┼────┼───┼─────┼────────┤
 │ 46 │附表九│99年8月3│林銀川│以00000000│(1)至(3)均同上。  │
 │    │1     │日8時51 │1隻， │27號之行動│(4)柯美如於警詢及│
 │    │      │分許，在│有放回│電話，傳送│  偵查中之證述：│
 │    │      │新北市林│      │簡訊至林銀│  他卷一第139頁 │
 │    │      │口區中正│      │川所使用之│  背面、156-157 │
 │    │      │路57 巷 │      │0000000000│  頁。          │
 │    │      │12弄26  │      │號行動電話│(5)林銀川警詢：偵│
 │    │      │號      │      │，勒贖4000│  卷十第74頁。  │
 │    │      │        │      │元        │(6)跨行匯款交易明│
 │    │      │        │      │          │  細表：警卷六第│
 │    │      │        │      │          │  310頁。       │
 ├──┼───┼────┼───┼─────┼────────┤
 │ 47 │附表九│99年8月 │許慶造│以00000000│(1)至(3)均同上。  │
 │    │2     │4日9時20│1隻， │27號之行動│(4)柯美如於警詢及│
 │    │      │分許，在│有放回│電話，傳送│  偵查中之證述：│
 │    │      │新北市永│      │簡訊至許慶│  他卷一第139頁 │
 │    │      │和區中和│      │造所使用之│  背面、156-157 │
 │    │      │路573號 │      │0000000000│  頁。          │
 │    │      │        │      │號行動電話│(5)許慶造警詢：偵│
 │    │      │        │      │，勒贖2000│  卷十第241頁。 │
 │    │      │        │      │元        │(6)跨行匯款交易明│
 │    │      │        │      │          │  細表：警卷六第│
 │    │      │        │      │          │  310頁。       │
 ├──┼───┼────┼───┼─────┼────────┤
 │ 48 │附表六│99年8月 │許明鎰│以00000000│(1)至(3)均同上。  │
 │    │6     │4日9時20│1隻， │27號之行動│(4)柯美如於警詢及│
 │    │      │分許，在│有放回│電話，傳送│  偵查中之證述：│
 │    │      │新北市中│      │簡訊至許明│  他卷一第139頁 │
 │    │      │和區莒光│      │鎰所使用之│  背面、156-157 │
 │    │      │路119 之│      │0000000000│  頁。          │
 │    │      │4號     │      │號行動電話│(5)許明鎰警詢：警│
 │    │      │        │      │，勒贖2000│  卷二第17頁。  │
 │    │      │        │      │元。      │(6)通聯記錄：警卷│
 │    │      │        │      │          │  二第20頁。    │
 │    │      │        │      │          │(7)跨行匯款交易明│
 │    │      │        │      │          │  細表：警卷六第│
 │    │      │        │      │          │  310頁。       │
 ├──┼───┼────┼───┼─────┼────────┤
 │ 49 │附表六│99年8月 │胡仁全│以00000000│(1)至(3)均同上。  │
 │    │3-2   │4日9時29│1隻， │27號之行動│(4)柯美如於警詢及│
 │    │      │分許，在│有放回│電話，傳送│  偵查中之證述：│
 │    │      │新北市樹│      │簡訊至胡仁│  他卷一第139頁 │
 │    │      │林區大安│      │全所使用之│  背面、156-157 │
 │    │      │路111巷 │      │0000000000│  頁。          │
 │    │      │54號14樓│      │號行動電話│(5)胡仁全警詢：警│
 │    │      │        │      │，勒贖3000│  卷二第44頁背面│
 │    │      │        │      │元。      │  、偵卷一第102 │
 │    │      │        │      │          │  頁。          │
 │    │      │        │      │          │(6)通聯記錄：警卷│
 │    │      │        │      │          │  二第47頁。    │
 │    │      │        │      │          │(7)跨行匯款交易明│
 │    │      │        │      │          │  細表：警卷六第│
 │    │      │        │      │          │  310頁。       │
 ├──┼───┼────┼───┼─────┼────────┤
 │ 50 │附表四│99年8月 │戴明宗│以未顯示來│(1)至(3)均同上。  │
 │    │5     │4日9時30│1隻， │電號碼之電│(4)戴明宗警詢：警│
 │    │      │分許，在│有放回│話，撥打戴│  卷四第228頁背 │
 │    │      │新北市三│      │明宗所使用│  面。          │
 │    │      │重區三民│      │之00000000│(5)匯款交易明細：│
 │    │      │街75號4 │      │66號行動電│  警卷四第230頁 │
 │    │      │樓      │      │話，勒贖  │  。            │
 │    │      │        │      │3400元。  │                │
 ├──┼───┼────┼───┼─────┼────────┤
 │ 51 │附表九│99年8月 │李國榮│以00000000│(1)至(3)均同上。  │
 │    │4     │4日9時58│1隻， │27號之行動│(4)柯美如於警詢及│
 │    │      │分許，在│沒有放│電話，傳送│  偵查中之證述：│
 │    │      │新北市三│回    │簡訊至李國│  他卷一第139頁 │
 │    │      │重區重陽│      │榮所使用之│  背面、156-157 │
 │    │      │路2段52 │      │0000000000│  頁。          │
 │    │      │巷74弄3 │      │號行動電話│(5)李國榮警詢：偵│
 │    │      │號4樓   │      │，勒贖3000│  卷十第71頁。  │
 │    │      │        │      │元        │                │
 ├──┼───┼────┼───┼─────┼────────┤
 │ 52 │附表八│99年8月 │陳珠│以00000000│(1)至(3)均同上。  │
 │    │9     │4日9時58│，鴿數│27號之行動│(4)柯美如於警詢及│
 │    │      │分許，在│不詳（│電話，傳送│  偵查中之證述：│
 │    │      │新北市三│起訴書│簡訊至陳珠│  他卷一第139頁 │
 │    │      │重區仁忠│雖記載│所使用之│  背面、156-157 │
 │    │      │街49號5 │2隻 ，│0000000000│  頁。          │
 │    │      │樓      │但被害│號行動電話│(5)陳珠警詢：警│
 │    │      │        │人並未│，勒贖1萬 │  卷三第6之1頁背│
 │    │      │        │說有幾│3000元。  │  面。          │
 │    │      │        │隻，只│          │(6)通聯記錄：警卷│
 │    │      │        │說每隻│          │  三第10頁。    │
 │    │      │        │3000元│          │(7)匯款資料影本：│
 │    │      │        │），有│          │  警卷三第9頁。 │
 │    │      │        │放回  │          │                │
 ├──┼───┼────┼───┼─────┼────────┤
 │ 53 │附表九│99年8月 │蔡枝清│以00000000│(1)至(3)均同上。  │
 │    │5     │4日10時 │1隻， │27號之行動│(4)柯美如於警詢及│
 │    │      │10分許，│有放回│電話，傳送│  偵查中之證述：│
 │    │      │在新北市│      │簡訊至蔡枝│  他卷一第139頁 │
 │    │      │汐止區福│      │清所使用之│  背面、156-157 │
 │    │      │德二路  │      │0000000000│  頁。          │
 │    │      │355號1樓│      │號行動電話│(5)蔡枝清警詢：偵│
 │    │      │        │      │，勒贖3500│  卷十第84頁。  │
 │    │      │        │      │元。      │(6)台北市政府警察│
 │    │      │        │      │          │  局大同分局偵查│
 │    │      │        │      │          │  隊陳報單、受理│
 │    │      │        │      │          │  各類案件紀錄表│
 │    │      │        │      │          │  、三聯單：偵卷│
 │    │      │        │      │          │  十第81-82、86 │
 │    │      │        │      │          │  頁。          │
 │    │      │        │      │          │(7)跨行匯款交易明│
 │    │      │        │      │          │  細表：警卷六第│
 │    │      │        │      │          │  310頁。       │
 ├──┼───┼────┼───┼─────┼────────┤
 │ 54 │附表六│99年8月 │林伯興│以00000000│(1)至(3)均同上。  │
 │    │5     │4日上午 │1隻， │27號之行動│(4)柯美如於警詢及│
 │    │      │12時13分│有放回│電話，傳送│  偵查中之證述：│
 │    │      │，在新北│      │簡訊至林伯│  他卷一第139頁 │
 │    │      │市土城區│      │興所使用之│  背面、156-157 │
 │    │      │金城路3 │      │0000000000│  頁。          │
 │    │      │段116巷 │      │號行動電話│(5)林伯興警詢：警│
 │    │      │11弄1號 │      │，勒贖2200│  卷二第33頁背面│
 │    │      │        │      │元。      │  。            │
 ├──┼───┼────┼───┼─────┼────────┤
 │ 55 │附表四│99年8月 │李世斌│以00000000│(1)至(3)均同上。  │
 │    │6     │5日上午9│1隻， │27號、0981│(4)柯美如於警詢及│
 │    │      │時13 分 │有放回│759414號之│  偵查中之證述：│
 │    │      │許，在新│      │行動電話，│  他卷一第139頁 │
 │    │      │北市汐止│      │撥打及傳送│  背面、156-157 │
 │    │      │區樟樹一│      │簡訊至李世│  頁。          │
 │    │      │路2巷59 │      │斌所使用之│(5)李世斌警詢：警│
 │    │      │號12 樓 │      │0000000000│  卷四第132頁背 │
 │    │      │        │      │號行動電話│  面。          │
 │    │      │        │      │，勒贖3500│(6)通聯記錄：警卷│
 │    │      │        │      │元。      │  四第236頁。   │
 │    │      │        │      │          │(7)跨行匯款交易明│
 │    │      │        │      │          │  細表：警卷四第│
 │    │      │        │      │          │  235頁。       │
 ├──┼───┼────┼───┼─────┼────────┤
 │ 56 │附表九│99年8月 │林志緯│以00000000│(1)至(3)均同上。  │
 │    │7     │5日9時18│1隻， │27號之行動│(4)柯美如於警詢及│
 │    │      │分許，在│有放回│電話，傳送│  偵查中之證述：│
 │    │      │新北市汐│      │簡訊至林志│  他卷一第139頁 │
 │    │      │止區民權│      │緯所使用之│  背面、156-157 │
 │    │      │街2段48 │      │0000000000│  頁。          │
 │    │      │號      │      │號行動電話│(5)林志緯警詢：偵│
 │    │      │        │      │，勒贖5000│  卷十第90頁。  │
 │    │      │        │      │元。      │(6)匯款資料：偵卷│
 │    │      │        │      │          │  十第92頁。    │
 │    │      │        │      │          │(7)台北市政府警察│
 │    │      │        │      │          │  局大同分局偵查│
 │    │      │        │      │          │  隊三聯單、陳報│
 │    │      │        │      │          │  單、受理各類案│
 │    │      │        │      │          │  件紀錄表：偵卷│
 │    │      │        │      │          │  十第87-88、93 │
 │    │      │        │      │          │  頁。          │
 ├──┼───┼────┼───┼─────┼────────┤
 │ 57 │附表九│99年8月 │李孟壕│以00000000│(1)至(3)均同上。  │
 │    │8     │5日上午 │1隻， │27之行動電│(4)柯美如於警詢及│
 │    │      │11時11分│有放回│話，傳送簡│  偵查中之證述：│
 │    │      │許，在新│      │訊至李孟壕│  他卷一第139頁 │
 │    │      │北市汐止│      │所使用之09│  背面、156-157 │
 │    │      │區○○街│      │00000000號│  頁。          │
 │    │      │16巷24號│      │行動電話，│(5)李孟壕警詢：偵│
 │    │      │6 樓    │      │勒贖3000元│  卷十第97頁。  │
 │    │      │        │      │。        │(6)匯款資料：本院│
 │    │      │        │      │          │  卷第149頁。   │
 │    │      │        │      │          │(7)台北市政府警察│
 │    │      │        │      │          │  局大同分局偵查│
 │    │      │        │      │          │  隊三聯單、陳報│
 │    │      │        │      │          │  單、受理各類案│
 │    │      │        │      │          │  件紀錄表：偵卷│
 │    │      │        │      │          │  十第94-95、99 │
 │    │      │        │      │          │  頁。          │
 ├──┼───┼────┼───┼─────┼────────┤
 │ 58 │附表四│99年8月 │鍾明陽│以未顯示來│(1)至(3)均同上。  │
 │    │7     │7日上午9│（起訴│電號碼之電│(4)鍾明陽警詢：警│
 │    │      │時3分許 │書誤載│話，撥打鍾│  卷四第238頁。 │
 │    │      │，在桃園│為鍾明│明陽之女友│                │
 │    │      │縣龍潭鄉│揚）  │黃燕秋所有│                │
 │    │      │高原村15│1隻， │而之093513│                │
 │    │      │鄰中原路│有放回│4396號行動│                │
 │    │      │1段534號│      │電話，勒贖│                │
 │    │      │        │      │2500元。  │                │
 ├──┼───┼────┼───┼─────┼────────┤
 │ 59 │附表四│99年8月 │呂維傑│以未顯示來│(1)至(3)均同上。  │
 │    │8     │7日上午 │1隻， │電號碼之電│(4)呂維傑警詢：警│
 │    │      │11時7分 │有放回│話，撥打呂│  卷四第243頁。 │
 │    │      │許，在新│      │維傑所使用│(5)呂維明郵政儲金│
 │    │      │北市八里│      │之00000000│  簿影本：本院卷│
 │    │      │區訊塘村│      │15號行動電│  第135頁。     │
 │    │      │10鄰中山│      │話，勒贖  │(6)匯款資料：本院│
 │    │      │路2段432│      │2500元。  │  卷第136頁。   │
 │    │      │號      │      │          │                │
 ├──┼───┼────┼───┼─────┼────────┤
 │ 60 │附表十一│99年11月│王慶照│以未顯示來│(1)、(2)均同上。  │
 │    │3     │間某日某│不詳鴿│電號碼之電│(3)仝程傑於警詢、│
 │    │      │時日，在│數，有│話，傳送簡│  偵查中及本院審│
 │    │      │彰化縣彰│放回  │訊至王慶照│  理時之自白：他│
 │    │      │化市茄南│      │所使用之09│  卷二第182-186 │
 │    │      │里金馬路│      │00000000號│  、224-225頁、 │
 │    │      │2段135巷│      │行動電話，│  偵卷三第162頁 │
 │    │      │46弄13  │      │勒贖約2500│  背面、177、本 │
 │    │      │號      │      │元不等之金│  院卷第66、104 │
 │    │      │        │      │額。      │  、107頁背面、 │
 │    │      │        │      │          │  172頁背面。   │
 │    │      │        │      │          │(4)王慶照警詢：警│
 │    │      │        │      │          │  卷五第92頁。  │
 └──┴───┴────┴───┴─────┴────────┘
附表二
匯入柯相吉帳戶部分：
於99年6 、7 月間某日，在苗栗縣頭份鎮○○里○○街14巷23號
5 樓住處樓下，以不詳代價，提供其所有之渣打銀行竹南分行（
帳號00000000000 號，下稱渣打銀行竹南分行）帳戶存摺、金融
卡（含密碼）予林建宏，再由林建宏轉交林建毅及其所屬之擄鴿
贖集團。
 ┌──┬───┬────┬───┬─────┬────────┐
 │編號│起訴書│被害人遭│被害人│恐嚇方式  │    證據名稱    │
 │    │編號  │恐嚇時間│及竊得│          │                │
 │    │      │、地點  │鴿數  │          │                │
 ├──┼───┼────┼───┼─────┼────────┤
 │ 1  │附表五│99年7月 │徐昌鴻│以00000000│(1)被告柯相吉於偵│
 │    │1-2   │12日某時│1隻   │01號（非為│  查中及本院審理│
 │    │      │，在臺中│      │本案被告及│  時之證述：他卷│
 │    │      │市石岡區│      │共犯所有）│  二第38-39 、本│
 │    │      │九房里豐│      │、00000000│  院卷第104、105│
 │    │      │勢路山下│      │27號行動電│  頁背面、165頁 │
 │    │      │巷3號   │      │話，撥打及│  背面。        │
 │    │      │        │      │傳送簡訊至│(2)何光文於警詢、│
 │    │      │        │      │徐昌鴻所使│  偵查中及本院審│
 │    │      │        │      │用之093295│  理時之自白：偵│
 │    │      │        │      │6846號行動│  卷三第157-158 │
 │    │      │        │      │電話，勒贖│  、161頁背面-  │
 │    │      │        │      │2300元。  │  162、181頁背面│
 │    │      │        │      │          │  -186頁、本院卷│
 │    │      │        │      │          │  第66頁、104、 │
 │    │      │        │      │          │  107頁背面、174│
 │    │      │        │      │          │  頁背面。      │
 │    │      │        │      │          │(3)林建毅於警詢、│
 │    │      │        │      │          │  偵查中及本院審│
 │    │      │        │      │          │  理時之自白：他│
 │    │      │        │      │          │  卷一第91-98、 │
 │    │      │        │      │          │  104-105、221頁│
 │    │      │        │      │          │  、本院卷第104 │
 │    │      │        │      │          │  、107頁背面、 │
 │    │      │        │      │          │  172頁背面。   │
 │    │      │        │      │          │(4)柯美如於警詢及│
 │    │      │        │      │          │  偵查中之證述：│
 │    │      │        │      │          │  他卷一第139頁 │
 │    │      │        │      │          │  背面、156-157 │
 │    │      │        │      │          │  頁。          │
 │    │      │        │      │          │(5)徐昌鴻警詢：警│
 │    │      │        │      │          │  卷六第327頁。 │
 │    │      │        │      │          │(6)通聯記錄：警卷│
 │    │      │        │      │          │  六第329頁。   │
 │    │      │        │      │          │(7)跨行匯款交易明│
 │    │      │        │      │          │  細表：警卷六第│
 │    │      │        │      │          │  330-331頁。   │
 ├──┼───┼────┼───┼─────┼────────┤
 │ 2  │附表十│99年7月 │徐木生│以00000000│(1)至(3)均同上。  │
 │    │2     │12日8時 │11隻，│01號、0973│(4)柯美如於警詢及│
 │    │      │25分許，│有放回│664527號之│  偵查中之證述：│
 │    │      │在苗栗縣│      │行動電話，│  他卷一第139頁 │
 │    │      │造橋鄉錦│      │撥打及傳送│  背面、156-157 │
 │    │      │水村5鄰 │      │簡訊至徐木│  頁。          │
 │    │      │錦水261 │      │生所使用之│(5)徐木生警詢：偵│
 │    │      │號      │      │0000000000│  卷十一第41-42頁 │
 │    │      │        │      │號行動電話│  。            │
 │    │      │        │      │，勒贖1萬 │(6)通聯記錄：偵卷│
 │    │      │        │      │1000元。  │  十一第44-45頁。 │
 │    │      │        │      │          │(7)跨行匯款交易明│
 │    │      │        │      │          │  細表：偵卷十一第│
 │    │      │        │      │          │  46頁。        │
 ├──┼───┼────┼───┼─────┼────────┤
 │ 3  │附表五│99年7月 │鄭榮吉│以00000000│(1)至(3)均同上。  │
 │    │6     │13日14時│2隻， │27號、0989│(4)柯美如於警詢及│
 │    │      │許，在臺│有放回│532201號行│  偵查中之證述：│
 │    │      │中市北屯│      │動電話，撥│  他卷一第139頁 │
 │    │      │區水景里│      │打及傳送簡│  背面、156-157 │
 │    │      │23 鄰水 │      │訊至鄭榮吉│  頁。          │
 │    │      │景街88巷│      │所使用之09│(5)鄭榮吉警詢：警│
 │    │      │15 號5樓│      │00000000號│  卷六第340頁背 │
 │    │      │        │      │行動電話，│  面。          │
 │    │      │        │      │勒贖4500元│(6)通聯記錄：警卷│
 │    │      │        │      │。        │  六第343頁。   │
 │    │      │        │      │          │(7)跨行匯款交易明│
 │    │      │        │      │          │  細表：警卷六第│
 │    │      │        │      │          │  342頁。       │
 ├──┼───┼────┼───┼─────┼────────┤
 │ 4  │附表五│99年7月 │趙峰坪│以00000000│(1)至(3)均同上。  │
 │    │5     │13日某時│1隻   │01號、0973│(4)柯美如於警詢及│
 │    │      │，在臺中│      │664527號之│  偵查中之證述：│
 │    │      │市大肚區│      │行動電話，│  他卷一第139頁 │
 │    │      │大肚里文│      │撥打及傳送│  背面、156-157 │
 │    │      │昌路1段 │      │簡訊至趙峰│  頁。          │
 │    │      │67巷15號│      │坪所使用之│(5)趙峰坪警詢：警│
 │    │      │        │      │0000000000│  卷六第332頁。 │
 │    │      │        │      │號行動電話│(6)通聯記錄：警卷│
 │    │      │        │      │，勒贖2300│  六第334頁。   │
 │    │      │        │      │元。      │(7)跨行匯款交易明│
 │    │      │        │      │          │  細表：警卷六第│
 │    │      │        │      │          │  335頁。       │
 ├──┼───┼────┼───┼─────┼────────┤
 │ 5  │附表四│99年7月 │呂傳對│以未顯示來│(1)至(3)均同上。  │
 │    │4     │14日11時│5隻， │電號碼之電│(4)呂傳對警詢：警│
 │    │      │19分許，│有放回│話，撥打呂│  卷一第7頁背面 │
 │    │      │在新北市│      │傳對所使用│  、警卷四第217 │
 │    │      │板橋區崑│      │之00000000│  頁背面。      │
 │    │      │崙里1鄰 │      │68號行動電│(5)跨行匯款交易明│
 │    │      │溪崑二街│      │話，勒贖1 │  細表：警卷一第│
 │    │      │16巷8號5│      │萬5000元。│  9頁。         │
 │    │      │樓      │      │          │                │
 ├──┼───┼────┼───┼─────┼────────┤
 │ 6  │附表五│99年7月 │王懷中│以00000000│(1)至(3)均同上。  │
 │    │4-2   │21日12時│1隻， │27號、0981│(4)柯美如於警詢及│
 │    │      │許在臺中│有放回│759414號、│  偵查中之證述：│
 │    │      │市豐原區│      │0000000000│  他卷一第139頁 │
 │    │      │東湳里1 │      │號之行動電│  背面、156-157 │
 │    │      │鄰國豐路│      │話撥打及傳│  頁。          │
 │    │      │2段257巷│      │送簡訊至王│(5)王懷中警詢：警│
 │    │      │17號    │      │懷中所使用│  卷六第322頁背 │
 │    │      │        │      │之00000000│  面。          │
 │    │      │        │      │68號行動電│(6)通聯記錄：警卷│
 │    │      │        │      │話，勒贖  │  六第324頁。   │
 │    │      │        │      │2300元。  │(7)跨行匯款交易明│
 │    │      │        │      │          │  細表2份：警卷 │
 │    │      │        │      │          │  六第304頁背面 │
 │    │      │        │      │          │  、第325-326頁 │
 │    │      │        │      │          │  。            │
 ├──┼───┼────┼───┼─────┼────────┤
 │ 7  │附表五│99年7月 │邵清坤│以00000000│(1)至(3)均同上。  │
 │    │9     │22日某時│1隻， │24號之行動│(4)邵清坤警詢：警│
 │    │      │，在臺中│有放回│電話，傳送│  卷六第354頁。 │
 │    │      │市大甲區│      │簡訊至邵清│(5)通聯記錄：警卷│
 │    │      │頂店里中│      │坤所使用之│  六第357頁。   │
 │    │      │山路1段 │      │0000000000│(6)跨行匯款交易明│
 │    │      │1286號  │      │號行動電話│  細表：警卷六第│
 │    │      │        │      │，勒贖2500│  304頁背面。   │
 │    │      │        │      │元。      │                │
 ├──┼───┼────┼───┼─────┼────────┤
 │ 8  │附表五│99年7月 │吳文貴│以00000000│(1)至(3)均同上。  │
 │    │10    │27日某時│2隻（ │01號、0973│(4)柯美如於警詢及│
 │    │      │，在臺中│起訴書│664527號之│  偵查中之證述：│
 │    │      │市東勢區│誤載為│行動電話，│  他卷一第139頁 │
 │    │      │勢林街  │1隻） │撥打及傳送│  背面、156-157 │
 │    │      │206號   │      │簡訊至吳文│  頁。          │
 │    │      │        │      │貴所使用之│(5)吳文貴警詢：警│
 │    │      │        │      │0000000000│  卷六第358-359 │
 │    │      │        │      │號行動電話│  頁。          │
 │    │      │        │      │，勒贖4500│(6)通聯記錄：警卷│
 │    │      │        │      │元。      │  六第360頁、他 │
 │    │      │        │      │          │  卷一第48頁。  │
 │    │      │        │      │          │(7)渣打銀行存款往│
 │    │      │        │      │          │  來明細表暨對帳│
 │    │      │        │      │          │  單影本：警卷六│
 │    │      │        │      │          │  第361頁。     │
 ├──┼───┼────┼───┼─────┼────────┤
 │ 9  │附表三│99年7月 │A1    │以00000000│(1)至(3)均同上。  │
 │    │2     │27日10時│1隻， │01號之行動│(4)A1警詢：他卷一│
 │    │      │42分許，│有放回│電話，撥打│  第9-10頁。    │
 │    │      │在A1住處│      │A1之電話，│(5)手機簡訊翻拍照│
 │    │      │        │      │勒贖2500元│  片：他卷一第16│
 │    │      │        │      │至3000元。│  頁。          │
 ├──┼───┼────┼───┼─────┼────────┤
 │ 10 │附表九│99年8月 │向嘉健│以00000000│(1)至(3)均同上。  │
 │    │3     │4日上午 │1隻， │27號之行動│(4)柯美如於警詢及│
 │    │      │9時45分 │沒有放│電話，傳送│  偵查中之證述：│
 │    │      │許，在新│回    │簡訊至向嘉│  他卷一第139頁 │
 │    │      │北市三重│      │健所使用之│  背面、156-157 │
 │    │      │區○○街│      │0000000000│  頁。          │
 │    │      │122巷31 │      │號行動電話│(5)向嘉健警詢：偵│
 │    │      │號6樓   │      │，勒贖4000│  卷十第78頁。  │
 │    │      │        │      │元        │(6)台北市警察局大│
 │    │      │        │      │          │  同分局偵查隊受│
 │    │      │        │      │          │  理刑事案件報案│
 │    │      │        │      │          │  三聯單、陳情單│
 │    │      │        │      │          │  、受理各類案件│
 │    │      │        │      │          │  紀錄表：偵卷十│
 │    │      │        │      │          │  第80-82頁。   │
 ├──┼───┼────┼───┼─────┼────────┤
 │ 11 │附表八│99年8月 │吳建信│以00000000│(1)至(3)均同上。  │
 │    │10    │5日8時57│4隻， │27號之行動│(4)柯美如於警詢及│
 │    │      │分許，在│有放回│電話，傳送│  偵查中之證述：│
 │    │      │桃園縣桃│      │簡訊至吳建│  他卷一第139頁 │
 │    │      │園市龍壽│      │信所使用之│  背面、156-157 │
 │    │      │街213巷 │      │0000000000│  頁。          │
 │    │      │24號    │      │號行動電話│(5)吳建信警詢：警│
 │    │      │        │      │，勒贖7000│  卷三第11頁背面│
 │    │      │        │      │元。      │  。            │
 │    │      │        │      │          │(6)通聯記錄：警卷│
 │    │      │        │      │          │  三第16頁。    │
 │    │      │        │      │          │(7)手機簡訊翻拍照│
 │    │      │        │      │          │  片：警卷三第13│
 │    │      │        │      │          │   -14頁。      │
 ├──┼───┼────┼───┼─────┼────────┤
 │ 12 │附表九│99年8月 │黃大川│以00000000│(1)至(3)均同上。  │
 │    │6     │5日上午 │1隻， │27號之行動│(4)柯美如於警詢及│
 │    │      │10時30分│有放回│電話，撥打│  偵查中之證述：│
 │    │      │許，在新│      │黃大川所使│  他卷一第139頁 │
 │    │      │北市五股│      │用之095229│  背面、156-157 │
 │    │      │區○○路│      │9696號行動│  頁。          │
 │    │      │4 段48巷│      │電話，勒贖│(5)黃大川警詢：偵│
 │    │      │13號6樓 │      │5000元。  │  卷十第247頁。 │
 │    │      │        │      │          │(6)匯款資料：偵卷│
 │    │      │        │      │          │  十第249頁。   │
 │    │      │        │      │          │(7)跨行匯款交易明│
 │    │      │        │      │          │  細表：警卷六第│
 │    │      │        │      │          │  305頁。       │
 └──┴───┴────┴───┴─────┴────────┘
附表三
匯入李金賢帳戶部分：
於99年10月8日前某日，在其苗栗縣竹南鎮○○里○○鄰○○街259
巷25號住處，以不詳代價，提供其所有之第一銀行竹南分行（帳
號00000000000 號，下稱第一銀行）帳戶存摺、金融卡（含密碼
）予林建毅及其所屬之擄鴿贖集團。
 ┌──┬───┬────┬───┬─────┬────────┐
 │編號│起訴書│被害人遭│被害人│ 恐嚇方式 │    證據名稱    │
 │    │編號  │恐嚇時間│及竊得│          │                │
 │    │      │、地點  │鴿數  │          │                │
 ├──┼───┼────┼───┼─────┼────────┤
 │ 1  │附表二│99年10月│詹清貴│以未顯示來│(1)被告李金賢於本│
 │    │3     │8日9時許│3隻， │電號碼之電│  院審理時之證述│
 │    │      │，在新竹│有放回│話，撥打詹│  ：本院卷第104 │
 │    │      │市香山區│      │清貴所使用│  頁背面、106頁 │
 │    │      │東香里8 │      │之00000000│  、165頁背面。 │
 │    │      │鄰香東街│      │09號行動電│(2)何光文於警詢、│
 │    │      │327號   │      │話，勒贖  │  偵查中及本院審│
 │    │      │        │      │7500元。  │  理時之自白：偵│
 │    │      │        │      │          │  卷三第157-158 │
 │    │      │        │      │          │  、161頁背面-  │
 │    │      │        │      │          │  162、181頁背面│
 │    │      │        │      │          │  -186頁、本院卷│
 │    │      │        │      │          │  第66頁、104、 │
 │    │      │        │      │          │  107頁背面、174│
 │    │      │        │      │          │  頁背面。      │
 │    │      │        │      │          │(3)林建毅於警詢、│
 │    │      │        │      │          │  偵查中及本院審│
 │    │      │        │      │          │  理時之自白：他│
 │    │      │        │      │          │  卷一第91-98、 │
 │    │      │        │      │          │  104-105、221頁│
 │    │      │        │      │          │  、本院卷第104 │
 │    │      │        │      │          │  、107頁背面、 │
 │    │      │        │      │          │  172頁背面。   │
 │    │      │        │      │          │(4)詹清貴警詢：偵│
 │    │      │        │      │          │  卷六第74頁背面│
 │    │      │        │      │          │  。            │
 │    │      │        │      │          │(5)匯款資料：偵卷│
 │    │      │        │      │          │  六第76頁。    │
 ├──┼───┼────┼───┼─────┼────────┤
 │ 2  │附表二│99年10月│古家興│以00000000│(1)至(3)均同上。  │
 │    │4     │8日10 時│1隻， │14號之行動│(4)古家興警詢：偵│
 │    │      │2分許， │有放回│電話，傳送│  卷六第70-71頁 │
 │    │      │在桃園縣│      │簡訊至古家│  。            │
 │    │      │楊梅鎮楊│      │興所使用之│(5)匯款資料：偵卷│
 │    │      │新路4段 │      │0000000000│  六第73頁。    │
 │    │      │60號    │      │號行動電話│(6)跨行匯款交易明│
 │    │      │        │      │，勒贖2000│  細表：警卷七  │
 │    │      │        │      │元。      │  第59頁。      │
 ├──┼───┼────┼───┼─────┼────────┤
 │ 3  │附表十三│99年11月│游輝鏘│以未顯示來│(1)、(2)均同上。  │
 │    │1     │3日10時 │1隻， │電號碼號之│(3)仝程傑於警詢、│
 │    │      │許，在新│沒放回│電話，撥打│  偵查中及本院審│
 │    │      │北市新莊│      │游輝鏘所使│  理時之自白：他│
 │    │      │區○○路│      │用之092886│  卷二第182-186 │
 │    │      │59巷40號│      │0809號行動│  、224-225頁、 │
 │    │      │2樓     │      │電話，勒贖│  偵卷三第162頁 │
 │    │      │        │      │2500元。  │  背面、177、本 │
 │    │      │        │      │          │  院卷第66、104 │
 │    │      │        │      │          │  、107頁背面、 │
 │    │      │        │      │          │  172頁背面。   │
 │    │      │        │      │          │(4)游輝鏘警詢：偵│
 │    │      │        │      │          │  卷十五第6頁。   │
 │    │      │        │      │          │(5)匯款資料：偵卷│
 │    │      │        │      │          │  十五第12頁。    │
 │    │      │        │      │          │(6)台北縣政府警察│
 │    │      │        │      │          │  局新莊分局福營│
 │    │      │        │      │          │  派出所受理刑事│
 │    │      │        │      │          │  案件報案三聯單│
 │    │      │        │      │          │  、受理各類案件│
 │    │      │        │      │          │  紀錄表：偵卷十五│
 │    │      │        │      │          │  第8-9頁。     │
 ├──┼───┼────┼───┼─────┼────────┤
 │ 4  │附表十二│99年11月│鄧浪潮│以未顯示來│(1)至(3)均同上。  │
 │    │1     │17日10時│1隻， │電號碼之電│(4)鄧浪潮警詢：警│
 │    │      │31分許，│沒放回│話，撥打鄧│  卷七第13-14頁 │
 │    │      │在桃園縣│      │浪潮所使用│  。            │
 │    │      │平鎮市莊│      │之00000000│(5)通聯記錄：警卷│
 │    │      │敬里3鄰 │      │23號行動電│  七第16頁。    │
 │    │      │東豐路  │      │話，勒贖  │                │
 │    │      │133巷56 │      │3000元。  │                │
 │    │      │弄2衖13 │      │          │                │
 │    │      │號      │      │          │                │
 └──┴───┴────┴───┴─────┴────────┘
附表四
匯入邱美玉帳戶部分：
邱美玉於99年8 月間某日，將其先前於97年間所申辦之渣打銀行
後龍分行（帳號00000000000000號，下稱渣打銀行後龍分行）帳
戶存摺、金融卡（含密碼）等物，交予知情之前男友陳英輝，再
以9000元之代價，出售予林建毅及其所屬之擄鴿贖集團。
 ┌──┬───┬────┬───┬─────┬────────┐
 │編號│起訴書│被害人遭│被害人│ 恐嚇方式 │    證據名稱    │
 │    │編號  │恐嚇時間│及竊得│          │                │
 │    │      │、地點  │鴿數  │          │                │
 ├──┼───┼────┼───┼─────┼────────┤
 │ 1  │附表十二│99年11月│褚候同│以未顯示來│(1)被告邱美玉於警│
 │    │2     │17日12時│1隻， │電號碼號之│  詢、偵查中及本│
 │    │      │49 分許 │有放回│電話，撥打│  院審理時之證述│
 │    │      │，在新北│      │褚候同所使│  ：他卷二第117-│
 │    │      │市新莊區│      │用之092612│  119、130-131、│
 │    │      │雙鳳里8 │      │7457號行動│  本院卷第104、 │
 │    │      │鄰中正路│      │電話，勒贖│  105、165頁背面│
 │    │      │746 巷19│      │2500元。  │  。            │
 │    │      │號      │      │          │(2)被告陳英輝於警│
 │    │      │        │      │          │  詢偵查中及本院│
 │    │      │        │      │          │  理時之證述：他│
 │    │      │        │      │          │  卷二第151、167│
 │    │      │        │      │          │  -169頁、警卷一│
 │    │      │        │      │          │  第110頁背面、 │
 │    │      │        │      │          │  本院卷第104-  │
 │    │      │        │      │          │  105頁、165頁背│
 │    │      │        │      │          │  面。          │
 │    │      │        │      │          │(3)何光文於警詢、│
 │    │      │        │      │          │  偵查中及本院審│
 │    │      │        │      │          │  理時之自白：偵│
 │    │      │        │      │          │  卷三第157-158 │
 │    │      │        │      │          │  、161頁背面-  │
 │    │      │        │      │          │  162 、181 頁背│
 │    │      │        │      │          │  面-186頁、本院│
 │    │      │        │      │          │  卷第66頁、104 │
 │    │      │        │      │          │  、107頁背面、 │
 │    │      │        │      │          │  174頁背面。   │
 │    │      │        │      │          │(4)仝程傑於警詢、│
 │    │      │        │      │          │  偵查中及本院審│
 │    │      │        │      │          │  理時之自白：他│
 │    │      │        │      │          │  卷二第182-186 │
 │    │      │        │      │          │  、224-225頁、 │
 │    │      │        │      │          │  偵卷三第162頁 │
 │    │      │        │      │          │  背面、177、本 │
 │    │      │        │      │          │  院卷第66、104 │
 │    │      │        │      │          │  、107頁背面、 │
 │    │      │        │      │          │  172頁背面。   │
 │    │      │        │      │          │(5)褚候同警詢：警│
 │    │      │        │      │          │  卷七第18-19頁 │
 │    │      │        │      │          │  。            │
 │    │      │        │      │          │(6)通聯記錄：警卷│
 │    │      │        │      │          │  七第21頁。    │
 └──┴───┴────┴───┴─────┴────────┘
以上卷宗代號詳本院100 年度易字第374 號卷附卷證整理之卷宗
目錄。
附表五
┌──┬────────────────────────┬───┐
│編號│           名    稱                             │所有人│
├──┼────────────────────────┼───┤
│ 1  │UTECT手機（序號000000000000000，含0000000000 號 │陳英輝│
│    │SIM卡）1支                                      │      │
├──┼────────────────────────┤      │
│ 2  │渣打銀行竹南分行VISA金融卡2張，分別為：         │      │
│    │1、陳英輝（0000000000000000）                   │      │
│    │2、邱美玉（0000000000000000）                   │      │
├──┼────────────────────────┤      │
│ 3  │渣打銀行竹南分行銀行 (帳號000000000000000032081)│      │
│    │存摺1本                                         │      │
├──┼────────────────────────┼───┤
│ 4  │SAMSUNG手機（含0000000000號SIM卡）1支           │柯相吉│
├──┼────────────────────────┼───┤
│ 5  │林建宏印章1個                                   │林建宏│
├──┼────────────────────────┼───┤
│ 6  │易利信手機（序號00000000000000）1支             │邱美玉│
├──┼────────────────────────┤      │
│ 7  │SIM卡（門號0000-000000）1張                     │      │
└──┴────────────────────────┴───┘